Mauricio Campusano Villarroel

Desarrollador Web

1+569 42700513

☐ mauricio.campusano@gmail.com

in mauricio-campusano

Portafolio Mcampusano

RESUMEN

Cuento con más de 10 años de experiencia en proyectos informáticos de distinta índole dentro del servicio público. Mis competencias se basan en 3 pilares: mi experiencia en la gestión e implementación de tecnologías únicas en el país (algunas incluso en LATAM), mi personalidad curiosa y concienzuda, y mi motivación y proactividad para adquirir nuevos conocimientos. Me caracterizo por ser metódico, comprometido y entusiasta, de muy buen desempeño y adaptabilidad para trabajar en equipos multidisciplinarios.

EXPERIENCIA

Dic 2019 - Presente

MINISTERIO DE OBRAS PÚBLICAS - SUBDIRECCIÓN DE OBRAS DESARROLLADOR WEB

Desarrollador Web en el Departamento de Adm. y Gestión de Contratos. Los desafíos más importantes son implementar metodología de trabajo para la gestión del proyecto, priorización de requerimientos, y desarrollo de funcionalidades. Adaptarme a framework de Front End ya definido (MCV5 .Net), y aportar mejoras e innovaciones para la transformación digital de procesos administrativos del departamento.

Logros:

- Implementar parte del framework de scrum, basándose en el contexto del departamento, obteniendo muy buenos resultados.
- Dar solución a problemas de interfaces de usuario en sistema heredado.
- Logro mejorar la mala percepción de experiencia de usuario con la aplicación.
- Desarrollo de nuevo sistema para administración de contratos nacional.
- Definición de problemas, objetivos específicos, y métricas de cumplimiento en el desarrollo de nuevas funcionalidades.
- Llevar a cabo las transformaciones digitales exigidas al departamento por la Controlaría General de la República.
- Interoperabilidad entre sistemas institucionales.
- Confeccionar épicas, historias de usuario, desglose de tareas, y estimación de esfuerzos.
- Aplicar conjunto de técnicas, principios y metodologías de buenas prácticas de programación.

Dic 2009 - nov 2019

MINISTERIO DE OBRAS PÚBLICAS - LABORATORIO NACIONAL DE VIALIDAD PROFESIONAL T.I.

Etapa profesional en la que fui responsable de liderar proyectos de implementaciones tecnológicas únicas en al país, en algunos casos en base solo a documentación técnica en inglés, y en otros, en conjunto con técnicos pertenecientes a proveedores internacionales. Además, participo en proyectos dentro de equipos multidisciplinarios para el desarrollo de aplicaciones que facilitan la fiscalización, en controles de calidad de parámetros geométricos y estudios teóricos.

Logros:

- Desarrollo de software stack HTML, CSS y JavaScript, coordinando requerimientos de 6 sub departamentos del Laboratorio de Vialidad con metodología ágil (SCRUM).
- Desarrollo de aplicación de escritorio para el recálculo de cotas a partir de datos en planos AutoCAD (mecanismo de evaluación de multas vigente en 2022 a nivel nacional).
- Responsable de recibir capacitación de equipos (hardware y software), interactuando con proveedores de Inglaterra, Canadá y Australia, para posteriormente ser responsable del stack y/o capacitar personal interno.
- Líder de equipo en campañas de extracción, automatización en procesos de datos, y desarrollo de entregables al área de análisis estadístico.
- Supervisión en instalación de estaciones colectoras de datos, insertas en tramos de prueba (pavimento) en varias regiones del país, para estudios y proyecciones estadísticas.

ESTUDIOS

UNIVERSIDAD ANDRÉS BELLO | 2019 - 2022

Ingeniería en Computación e Informática (examen de título 1° trimestre 2022)

ACÁMICA I 2021 – 2022 Desarrollo Web Front End

INSTITUTO GUILLERMO G. HEINRICH | 1996 - 1999

Técnico en Programación

CONOCIMIENTOS

- Lenguajes: VB.Net, Python, C#, JavaScript ES6.
- Framework: MCV 5 .Net, .Net Framework 4.x.
- Librerías: React Js, Socket.io.
- Gestor Bases de Datos: Oracle 11g, SQL Server, MySQL
- Herramientas Bases de Datos: TOAD, Microsoft SQL Server Studio, Table Plus.
- Gestión de Proyectos: Metodología ágil SCRUM
- Modelo de Desarrollo: Iterativo incremental.
- Control de versiones: Git.
- Repositorio de código: Github
- Inglés: C1 Advanced